# 关于投资公司的会计核算

提问人：xuqingwang 时间：2013-02-20 22:30:30
请教：纯投资公司的会计核算仍然按照《投资公司会计核算办法》进行么？其主营业务收入是什么？今看到一投资公司的年度审计报告，其主营业务收入反映的是投资收益，有点不太明白。

回答人：chenyiwei
《投资公司会计核算办法》是《企业会计制度》体系下的文件。如果该投资公司已经执行新会计准则的，则不应继续执行该核算办法，而应执行新企业会计准则的有关规定，尤其是关于长期股权投资、金融工具的相关规定。尚未执行新准则的投资公司，应在执行《企业会计制度》的同时执行该核算办法。 “投资公司”的定义是“中华人民共和国境内依法成立的专门从事长期股权投资或长期债权投资等活动的企业，即指没有取得金融业务许可证的非金融企业”。